臺灣新竹地方法院刑事宣示判決筆錄　　　 94年度易字第500號
公　訴　人　臺灣新竹地方法院檢察署檢察官
被　　　告　己○○
指定辯護人　本院公設辯護人乙○○
上列被告因竊盜案件，經檢察官提起公訴（九十四年度偵字第一
三六四號、九十四年度偵緝字第二七二號）及移送併案審理（九
十四年度偵字第一九七四號）後，聲請改依協商程序而為判決，
本院於中華民國九十四年八月十二日下午五時在本院刑事第八法
庭宣示判決，出席職員如下：
　　　　　　　　　　　　法　官　汪銘欽
法官起立朗讀判決主文、犯罪事實要旨、處罰條文及告以上訴限
制、期間並提出上訴狀之法院，且諭知記載其內容：
一、主  文：
　　己○○共同連續攜帶兇器竊盜，累犯，處有期徒刑壹年貳月
    。
    扣案之螺絲起子、鑰匙各壹把，均沒收。
二、犯罪事實要旨：
（一）己○○曾於民國九十二年間因竊盜案件，經本院以九十二
      年度易字第四四號判決判處有期徒刑三月確定，甫於九十
      二年八月十二日執行完畢；復於九十三年間因贓物案件，
　　　再經本院以九十三年度竹北簡字第二六二號判決判處有期
　　　徒刑三月確定（現在監執行）。
（二）己○○仍不知悔改，猶意圖為自己不法之所有，並基於攜
      帶兇器加重竊盜、普通竊盜之概括犯意，連續先後六次為
      下列普通竊盜、攜帶兇器加重竊盜行為，且其中就下列(3)
      、(4)、(6)部分係與黎智忠（另案經檢察官提起公訴）共同
      基於攜帶兇器加重竊盜、普通竊盜之概括犯意聯絡而為：
　　(1)於九十三年十月十五日凌晨零時許，在新竹縣新豐鄉○○
　　　路○段三０六巷一號無門戶之空屋，徒手拆卸竊取甲○所
      有之該空屋白鐵窗一片得手。
　　(2)於九十三年十月十六日晚上十一時許，攜帶其所有在客觀
      上具有危險性，足以傷害人身體、生命之兇器螺絲起子一
      把，在新竹縣新豐鄉○○路○段瓦窯貝農莊後方無人居住
      之貨櫃空屋，持該把螺絲起子拆卸竊取庚○○所有之該貨
      櫃空屋鐵鋁門四片得手。
　　(3)於九十三年十一月十日中午十二時許，與黎智忠共同攜帶
　　　其所有之上開同一兇器螺絲起子一把，在新竹縣竹北市○
  　　○路上，推由黎智忠負責在旁把風，其則持該把螺絲起子
    　撬開戊○○所有停放在該處已註銷車牌之原車牌號碼Ｗ二
  　　─０一八二號自用小客車駕駛座旁車門，再以該把螺絲起
    　子插入電門發動後，共同竊取該自用小客車得手。
　　(4)於九十三年十一月十日中午十二時許，與黎智忠共同攜帶
      其所有之上開同一兇器螺絲起子一把，在新埔鎮內立里八
      鄰內立橋下產業道路上，仍推由黎智忠負責在旁把風，其
      仍持該把螺絲起子拆卸竊取丁○○所有停放在該處之車牌
      號碼ＸＴ─五０九七號自用小貨車車牌二面，得手後改懸
      掛在上開(3)竊得之原車牌號碼Ｗ二─０一八二號自用小客
      車上使用，以掩人耳目。嗣於同日下午二時三十分許，其
      與黎智忠駕駛上開改懸掛車牌號碼ＸＴ─五０九七號車牌
      之原車牌號碼Ｗ二─０一八二號自用小客車至新竹縣新埔
      鎮○○路與成功街口時，二人下車購物，惟因有人喊叫車
      輛擋住他人出入，黎智忠即回身察看，適遇警巡邏而至，
      黎智忠因之心虛拔腿逃逸，然仍經警當場查獲，並在上開
      竊得之自用小客車上扣得己○○所有與黎智忠共同供攜帶
      兇器竊盜犯罪所用之螺絲起子一把，己○○則趁隙逃逸。
    (5)於九十四年一月六日凌晨四時許，在新竹縣竹北市○○路
      三０五巷二號前，以其所有之鑰匙一把，竊取順一機電實
      業有限公司所有由陳萬鈞管領持有之車牌號碼四三三二─
      ＨＪ號自用小貨車得手。
　　(6)於九十四年一月六日上午八時許，與黎智忠一同至新竹縣
　　　新豐鄉一鄰松柏林九號，二人共同徒手竊取丙○○所有置
  　　放在該處之浪板鐵片、鋁門窗，並將竊得之浪板鐵片、鋁
    　門窗共約六百公斤搬運至上開竊得之車牌號碼四三三二─
      ＨＪ號自用小貨車上得手，嗣經警當場查獲，並扣得己○
      ○所有供上開(5)竊盜犯罪所用之鑰匙一把。
三、處罰條文：
　　刑法第三百二十一條第一項第三款。
四、協商判決除有刑事訴訟法第四百五十四條之四第一項第一款
    於本訊問程序終結前，被告撤銷協商合意或檢察官撤回協商
    聲請者；第二款被告協商之意思非出於自由意志者；第四款
    被告所犯之罪非第四百五十五條之二第一項所定得以協商判
    決者；第六款被告有其他較重之裁判上一罪之犯罪事實者；
    第七款法院認應諭知免刑或免訴、不受理者情形之一，及違
    反同條第二項「法院應於協商合意範圍內為判決；法院為協
    商判決所科之刑，以宣告緩刑或二年以下有期徒刑、拘役或
    罰金為限」之規定者外，檢察官與被告均不得上訴。
五、如有前項得上訴之情形，得自收受宣示判決筆錄送達之日起
    十日內，向本院提出上訴書狀，上訴於第二審法院。
中　　華　　民　　國　九十四　年　　八 　月　　十二 日
                        　　　臺灣新竹地方法院刑事第三庭
                                書 記 官  　鄭　敏　郎
                                法　　官    汪　銘　欽
以上正本證明與原本無異。
                                書 記 官  　鄭　敏　郎
中　　華　　民　　國　九十四　年　　八 　月　　十二 日
附錄本案論罪科刑法條全文：
刑法第三百二十一條第一項：
犯竊盜罪而有左列情形之一者，處六月以上五年以下有期徒刑：
一　於夜間侵入住宅或有人居住之建築物、船艦或隱匿其內而犯
　　之者。
二　毀越門扇、牆垣或其他安全設備而犯之者。
三　攜帶兇器而犯之者。
四　結夥三人以上而犯之者。
五　乘火災、水災或其他災害之際而犯之者。
六　在車站或埠頭而犯之者。
三、攜帶兇器而犯之者。
